【裁判字號】    95,簡上,35
【裁判日期】    950428
【裁判案由】    過失傷害
【裁判全文】
臺灣新竹地方法院刑事判決              95年度簡上字第35號
上  訴  人  臺灣新竹地方法院檢察署檢察官
被      告  甲○○
上列上訴人因被告過失傷害案件，不服本院竹北簡易庭於中華民
國94年12月30日所為之94年度竹北交簡字第512號，第一審簡易
判決（聲請簡易判決處刑案號：臺灣新竹地方法院檢察署94年度
偵字第5942號），提起上訴，本院管轄第二審之合議庭判決如下
：
    主  文
上訴駁回。
甲○○緩刑貳年。
    事實及理由
一、本案經本院審理結果，認原審以被告甲○○係犯刑法第284
    條第2項前段之業務過失傷害罪，並依刑事訴訟法第449條第
    1項前段、第3項、第454條第2項，刑法第284條第2項前段、
    第62條前段、第41條第1項前段，罰金罰鍰提高標準條例第1
    條前段、第2 條之規定，逕以簡易判決處刑，量處被告有期
    徒刑4 月，並諭知如易科罰金，以3百元折算1日，其認事用
    法，並無違誤，量刑亦屬妥適。原審判決書所載之事實、證
    據及理由均與本院所認定者相同，茲引用之（如附件）。
二、上訴人上訴意旨略以：本件被害人乙○○具狀請求上訴謂「
    被告甲○○未承認過失，事後僅探視過被害人1 次，不聞不
    問」等情，經核尚非無理由，故請求將原判決撤銷，更為適
    當之判決等語。
三、經查，被告於本院審理時坦承犯行，並表示對於告訴人乙○
    ○所受之傷害，自己確實有過失，且被告於本院審理中業與
    告訴人達成和解，此有和解書1份在卷可稽，是本院認原審
    判決以被告係犯刑法第284條第2項前段業務過失傷害罪，諭
    知判處有期徒刑4月，如易科罰金，以3百元折算1日，認事
    用法並無違誤，所量刑度亦稱妥適，上訴人以前揭理由指摘
    原判決不當，求予撤銷改判，核無理由，應予駁回。
四、爰審酌被告甲○○前未曾受有期徒刑以上刑之宣告，有臺灣
    新竹地方法院檢察署刑案資料查註紀錄表及臺灣高等法院被
    告前案紀錄表在卷可參，其因一時失慮致罹刑典，事後已能
    坦承犯行，且已與告訴人達成和解，相信經此偵審程序之教
    訓後，應能知所警惕，而無再犯之虞，本院因認對其所宣告
    之刑以暫不執行為當，爰併予宣告緩刑2 年，促其戒慎，以
    啟自新。
據上論斷，應依刑事訴訟法第455條之1第1項、第3項、第368條
、第373條，刑法第74條第1款，判決如主文。
本案經檢察官許恭仁到庭執行職務。
中    華    民    國    95    年    4  月    28      日
                  刑事第一庭審判長法    官  賴淑敏
                                  法    官  黃美文
                                  法    官  李毓華
以上正本證明與原本無異。
不得上訴。
中    華    民    國    95    年    4  月    28      日
                                  書 記 官  李佩真


司法院資訊處製作；財團法人民間司法改革基金會備份。
